臺灣高等法院刑事裁定
111年度聲字第3579號
聲  請  人  臺灣高等檢察署檢察官
受  刑  人  陳鈞鋒原名陳蔣權  
          
            
          
            
上列聲請人因受刑人數罪併罰有二裁判以上，聲請定其應執行之
刑（聲請案號：臺灣高等檢察署111年度執聲字第1691號），本
院裁定如下：
    主  文
陳鈞鋒犯如附表所示各罪所處之刑，應執行有期徒刑肆年貳月。
    理  由
一、聲請意旨略以：受刑人陳鈞鋒因違反毒品危害防制條例等數
    罪，先後經判決確定如附表，應依刑法第50條第1項第1款、
    第53條及第51條第5款之規定，定其應執行之刑，爰依刑事
    訴訟法第477條第1項之規定聲請定應執行之刑。
二、按裁判確定前犯數罪者，併合處罰之；數罪併罰有二裁判以
    上者，應依第51條之規定，定其應執行之刑；宣告多數有期
    徒刑者，於各刑期中之最長期以上，各刑合併之刑期以下，
    定其刑期。但不得逾30年，刑法第50條、第53條、第51條第
    5款分別定有明文。次按數罪併罰中之一罪，依刑法規定得
    易科罰金，若因與不得易科之他罪併合處罰結果而不得易科
    罰金時，原可易科部分所處之刑，自亦無庸為易科折算標準
    之記載，有司法院大法官會議釋字第144、679號解釋可資參
    照。
三、本件受刑人因犯如附表各編號所示之罪，先後經判處如附表
    各編號所示之刑，均經分別確定在案(原裁定附表編號2至3
    、5「宣告刑」欄記載之各易科罰金標準「臺新幣」為誤繕
    ，均應更正為「新臺幣」），各罪均為裁判確定前所犯，有
    各該刑事判決書附卷可憑。其中受刑人所犯如附表編號2至3
    、5所示之罪所處之刑得易科罰金，附表編號1、4所示之罪
    所處之刑則不得易科罰金，原不得合併定應執行刑。惟受刑
    人請求檢察官就附表各編號所示之罪合併聲請定應執行刑，
    此有臺灣桃園地方檢察署依102年1月23日修正之刑法第50條
    調查受刑人是否聲請定應執行刑調查表在卷可稽（見本院卷
    第11頁），合於刑法第50條第2項之規定，檢察官依受刑人
    之請求，聲請就附表所示各編號之罪聲請合併定應執行刑，
    核無不合，應予准許。受刑人對其定執行刑表示其所犯均為
    毒品危害防治條例之罪，犯罪時間密集，雖犯有販賣未遂及
    製造之重罪，然毒品均未流於市面即已查獲，對社會法益之
    侵害未具體實現，惟對法秩序之危害已具體實現。另就涉犯
    吸食及持有部分本質上屬自戕行為，對社會法益侵害性較低
    。又現今監獄內已設置毒品施用人口之課程，對戒斷毒品有
    一定之效，就矯正效果與必要性而言，吸食及持有部分應可
    吸收於重罪之內，且受刑人於被警查獲時即已認罪，顯有悔
    改之心，於應執行刑之量定上應可給予較大之減讓，請賜予
    有期徒刑3年6月至3年10月間之應執行刑云云（見陳報狀，
    本院卷第155至157頁），本院審酌其意見，並本件內部性及
    外部性界限，及受刑人所犯如附表所示各罪之犯罪類型、動
    機、態樣、侵害法益、行為次數等情狀，復就其所犯之罪整
    體評價其應受非難及矯治之程度，兼衡刑罰經濟與公平、比
    例等原則，爰定其應執行之刑如主文所示。至受刑人所犯如
    附表編號2至3、5所示之罪，原雖得易科罰金，惟因與不得
    易科罰金之附表編號1、4所示之罪併合處罰結果而不得易科
    罰金時，即無庸為易科罰金之記載，並此敘明。
四、據上論斷，應依刑事訴訟法第477條第1項，第53條、第51條
    第5款、第50條第1項但書第1款、第2項，裁定如主文。
中　　華　　民　　國　　111 　年　　10　　月　　31　　日
　　　　　　　　　刑事第九庭    審判長法　官  潘翠雪
　　　　　　　　　　　　　　　　　    法　官  陳俞婷
　　　　　　　　　　　　　　　　　    法　官  陳筱珮
以上正本證明與原本無異。
如不服本裁定，應於收受送達後5日內向本院提出抗告狀。
                                      書記官  董佳貞
中　　華　　民　　國　　111 　年　　10　　月　　31　　日
附表：
編號       1      2      3 罪名  毒品危害防制條例 毒品危害防制條例   毒品危害防制條例 宣告刑  有期徒刑2年2月 有期徒刑2月，如易科罰金，以新臺幣1仟元折算1日 有期徒刑3月，如易科罰金，以新臺幣1仟元折算1日 犯罪日期  107/04/07 107/04/07 107/06/04 偵查（自訴）機關年度案號  桃園地檢107年度毒偵字第2619號、107年度偵字第10819號 桃園地檢107年度毒偵字第2619號、107年度偵字第10819號 桃園地檢107年度毒偵字第3705號 最後事實審  法院  臺灣高院   臺灣高院  桃園地院  案號 108年度上訴字第1454號 108年度上訴字第1454號 108年度簡上字第644號  判決日期     108/06/18   108/06/18    109/05/25 確定判決 法院     臺灣高院     臺灣高院     桃園法院  案號 108年度上訴字第1454號 108年度上訴字第1454號 108年度簡上字第644號  判決確定日期    108/08/14     108/08/14    109/05/25 是否為得易科罰金之案件       否        是       是 備註  桃園地檢108年度執字第13374號（109年度執緝字第1663號） 桃園地檢108年度執字第13375號（109年度執緝字第1662號） 桃園地檢109年度執字第10547號   編號1至3已經桃園地院109年度聲字第3799號裁定應執行有期徒刑2年5月。（桃園地檢109年度執更字第4484號）   
編號        4        5 罪名  毒品危害防制條例   毒品危害防制條例 宣告刑  有期徒刑1年7月 有期徒刑5月，如易科罰金，以新臺幣1仟元折算1日 犯罪日期  107年4月底某日起至107年6月4日為警查獲時止     107/06/04 偵查（自訴）機關年度案號  桃園地檢107年度偵字第19216、23676號、109年度偵字第37326號 桃園地檢107年度偵字第19216、23676號、109年度偵字第37326號 最後事實審  法院     臺灣高院     臺灣高院  案號 111年度上訴字第1275號 111年度上訴字第1275號  判決日期     111/06/09    111/06/09 確定判決 法院      臺灣高院     臺灣高院  案號 111年度上訴字第1275號 111年度上訴字第1275號  判決確定日期      111/07/06      111/06/09 是否為得易科罰金之案件          否        是 備註  桃園地檢111年度執字第9730號 桃園地檢111年度執字第9731號